# 关于经营租赁初始直接费用的问题

提问人：wx_5dc3bc5d30f5 时间：2020-04-17 08:05:22
请教，经营租赁，对于承租人来讲，初始直接费用可以不可以资本化在租赁期去摊呢，还是说如果金额较小，为了简化直接计入当期？ 如果可以的话，那税法上认可这种资本化吗

回答人：chenyiwei
根据《企业会计准则第 21 号——租赁》第二十三条：“承租人发生的初始直接费用，应当计入当期损益”。

提问人：jdyuan 时间：2020-04-18 08:05:23
承租人初始直接费用应当计入使用权资产，可参考新租赁准则第 16 条规定

回答人：chenyiwei
此贴讨论的是原准则下的处理。因为在新准则下，对承租人而言不区分租赁类型。